【裁判字號】    97,上訴,5259
【裁判日期】    971229
【裁判案由】    毒品危害防制條例
【裁判全文】
臺灣高等法院刑事判決                97年度上訴字第5259號
上  訴  人
即  被  告  甲○○
上列上訴人因違反毒品危害防制條例案件，不服臺灣新竹地方法
院97年度訴字第677號，中華民國97年8月22日第一審判決（起訴
案號：臺灣新竹地方法院檢察署97年度毒偵字第803、891、932
、1060、1110、1162、1314號），提起上訴，本院判決如下：
    主  文
上訴駁回。
    理  由
一、原審判決如附件判決書所載。
二、按依刑事訴訟法第350條、第361條、第362條、第367條規定
    ，不服地方法院之第一審判決而上訴者，須提出上訴書狀，
    並應敘述具體理由，為上訴必備之程式。倘所提出之書狀未
    敘述上訴理由，或僅曾以言詞陳述上訴理由者，均應於上訴
    期間屆滿後20日內補提理由書於第一審法院。第一審法院經
    形式審查，認逾期未補提上訴理由者，應定期間先命補正；
    逾期未補正者，為上訴不合法律上之程式，應以裁定駁回。
    又雖已提出上訴理由，但所提非屬具體理由者，則由第二審
    法院以上訴不合法律上之程式，判決駁回。而所謂具體理由
    ，必係依據卷內既有訴訟資料或提出新事證，指摘或表明第
    一審判決有何採證認事、用法或量刑等足以影響判決本旨之
    不當或違法，而構成應予撤銷之具體事由，始克當之（例如
    ：依憑證據法則具體指出所採證據何以不具證據能力，或依
    憑卷證資料，明確指出所為證據證明力之判斷如何違背經驗
    、論理法則），若僅泛言原判決認定事實錯誤、違背法令、
    量刑失之過重或輕縱，而未依上開意旨指出具體事由，或形
    式上雖已指出具體事由，然該事由縱使屬實，亦不足以認為
    原判決有何不當或違法者（例如：對不具有調查必要性之證
    據，法院未依聲請調查亦未說明理由，或援用證據不當，但
    除去該證據仍應為同一事實之認定），皆難謂係具體理由，
    俾與第二審上訴制度旨在請求第二審法院撤銷、變更第一審
    不當或違法之判決，以實現個案救濟之立法目的相契合，並
    節制濫行上訴（最高法院97年度臺上字第892號判決要旨參
    照）。
三、本件上訴人於上訴期間內提出准予易科罰金聲請狀，視為提
    起上訴，其上訴意旨略以：伊因緩起訴被撤銷，又經由法院
    判處有期徒刑1年8月，希望給伊一次重新作人之機會，伊很
    後悔，也知道錯了，伊不希望丟了目前的工作，是否可以請
    求法官准予易科罰金云云。
四、經查，本案原審判決認被告甲○○違反毒品危害防制條例第
    10條第1項、第2項，觸犯施用第一級毒品罪，共六罪，各處
    有期徒刑6月；觸犯施用第二級毒品罪，共五罪，各處有徒
    刑2月，定應執行有期徒刑1年8月，認事用法均無違誤，量
    刑亦稱妥適。
五、上訴人上訴意旨請求准予易科罰金云云。惟按，犯最重本刑
    為5年以下有期徒刑以下之刑之罪，而受6個月以下有期徒刑
    或拘役之宣告者，得以新臺幣1千元、2千元或3千元折算一
    日，易科罰金。前項規定於數罪併罰，其應執行之刑未逾6
    月者，亦適用之。是數罪併罰其應執行之刑未逾6月者，始
    得為易科罰金宣告。本件原審就被告所犯11罪，定應執行有
    期徒刑1年8月，尚屬妥適，依上開說明，所定刑期已逾6月
    ，依法不得宣告易科罰金。至上訴人上訴意旨其餘所述，並
    未就原判決認定事實、適用法律及量刑等事項，有何不當或
    違法之處，為具體指摘，自非屬上訴第二審之具體理由。上
    訴人提起本件上訴未附具體之理由，亦不足以認定原判決有
    何不當或違法，其上訴自不合法律上之程式，爰不經言詞辯
    論予以駁回。
六、據上論斷，應依刑事訴訟法第367條前段、第372條，判決如
    主文。
中    華    民    國    97    年    12    月    29    日
                  刑事第六庭審判長法  官  林堭儀
                                  法  官  張明松
                                  法  官  吳淑惠
以上正本證明與原本無異。
施用第一級毒品部分如不服本判決，應於收受送達後10日內向本
院提出上訴書狀，其未敘述上訴之理由者並得於提起上訴後10日
內向本院補提理由書（均須按他造當事人之人數附繕本）「切勿
逕送上級法院」。
施用第二級毒品部分不得上訴。
                                  書記官  陳雅加
中    華    民    國    97    年    12    月    31    日


司法院資訊處製作；財團法人民間司法改革基金會備份。
